Inventaris van het archief van de Koninklijke Nederlandse Voetbalbond (KNVB), 1889-1996 (1997)
Nationaal Archief, Den Haag
- ARCHIEVEN VAN ENKELE AFDELINGEN VAN DE KNVB
  - AFDELING LIMBURG EN HAAR VOORGANGER, 1930-1996, XX
    - STUKKEN BETREFFENDE BIJZONDERE ONDERWERPEN, 2
      - ORGANISATIE, 2.1
        - BESTUUR, 2.1.2
          - Notulen van de Buitengewone Algemene vergadering van 22 april 1995 voor het kiezen van een bestuur van District Zuid II, dat in het kader van de herstructurering met ingang van 1 januari 1996 de taken van het afdelingsbestuur zal overnemen, 4447; 1 omslag
      - TAAKUITVOERING, 2.2
        - CONTACT MET DE LEDEN, 2.2.1
          - Periodieken, 2.2.1.1
            - Voetbal in Limburg. Officieel orgaan van de KNVB Limburg, 48e en 49e jaargang, 1994-1995; 4448-4449; 2 omslagen
              Beide jaargangen incompleet.
              - 1994 november-1995 april, incompleet., 4448
              - 1995 september-oktober, incompleet, 4449
          - Adresboeken, 2.2.1.2
            - Adresboeken van de KNVB, afdeling Limburg, 1992-1994; 3925-3926; 2 delen
              - 1992/1993, 3925
              - 1993/1994, 3926